# 融资租赁折现率一经确认可以变更么？

提问人：这笑容依旧纯真 时间：2016-05-18 10:00:01
1 、请问融资租赁的折现率一经确认可以变更么（合同上约定可以变更）；如果可以变更的话，相应的固定资产原值是不是跟着变？
2 、融资租赁的固定资产在入账的时候，把全部的进项税在“长期待摊费用-融资租赁待抵扣增值税进项税”科目核算。实际中承租方每次支付租金的时候，出租方才会开具相应的增值税发票，如果在折现率可变的情况下，入账的进项税和每次支付租金相应的实际进项税（合计）之间的差异，应该计入什么科目核算？ 谢谢版主

回答人：chenyiwei
如果融资租赁合同约定的利率为浮动利率的（例如为央行公布的基准利率上加固定的点数），则相当于浮动利率借款，这种情况下折现率可以变动，但需按照变动后的折现率重新计算未来现金流量，据此对未确认融资费用和长期应付款各自的金额进行调整。 当折现率变动时，重新测算未来的现金流量，应当以不含税的现金流量净额为基础进行测算，对于涉及增值税抵扣的未来现金流预测，当未来可抵扣增值税进项税额发生变动时，应相应调整未来现金流量的估计金额，相应地在调整后的折现值中有所体现。 另外，固定资产达到预定可使用状态后，再调整借款利率的，则固定资产原值不能调整，只能调整负债（长期应付款）的账面价值和相关损益项目。